# 客户向证券公司的融资融券业务

提问人：Szx93082611 时间：2022-03-03 22:35:24
请问陈版主，客户向证券公司的融资融券业务在会计处理上是属于短期借款-信用借款吗

回答人：chenyiwei
融资业务对客户而言可以作为短期借款，但一般是有担保的，完全无担保的信用借款很少见。
可参考：《企业会计准则解释第 4 号》第九条；财政部会计司于 2010 年 4 月发布的解读《融资融券业务及其会计处理》。